臺灣新北地方法院刑事判決
110年度易字第454號
公  訴  人  臺灣新北地方檢察署檢察官
被      告  王茗毅


                    （現因另案於法務部○○○○○○○執行中）
上列被告因竊盜案件，經檢察官提起公訴（109年度偵字第29709
號），本院判決如下：
    主  文
王茗毅犯竊盜罪，處有期徒刑參月，如易科罰金，以新臺幣壹仟
元折算壹日。未扣案之犯罪所得LED大燈泡沒收，於全部或一部
不能沒收或不宜執行沒收時，追徵其價額。
    事  實
一、王茗毅於民國109年5月7日上午4時43分許，行經新北市○○區
    ○○路00巷0號福勁修車行前，見洪國駿所有、交由上開修車
    行老闆侍靖恩管理之車牌號碼000-000號普通重型機車無人
    看管，竟意圖為自己不法之所有，基於竊盜之犯意，以不詳
    工具（惟無證據足資證明王茗毅有攜帶兇器竊盜）拆下該機
    車之LED大燈泡（價值約新臺幣2,000元）而竊取得手後，即
    駕駛其名下車牌號碼000-0000號自用小客車逃離現場。嗣因
    侍靖恩發現上情而報警處理，經警調閱監視器影像而循線查
    獲。
二、案經洪國駿委由侍靖恩訴由新北市政府警察局永和分局報告
    臺灣新北地方檢察署檢察官偵查起訴。
    理  由
一、證據能力：
  ㈠按被告以外之人於審判外之言詞或書面陳述，除法律有規定
    者外，不得作為證據，刑事訴訟法第159條第1項定有明文。
    又被告以外之人於審判外之陳述，雖不符刑事訴訟法第159
    條之1至第159條之4之規定，而經當事人於審判程序同意作
    為證據，法院審酌該言詞陳述或書面陳述作成時之情況，認
    為適當者，亦得為證據；當事人、代理人或辯護人於法院調
    查證據時，知有同法第159條第1項不得為證據之情形，而未
    於言詞辯論終結前聲明異議者，視為有前項之同意，刑事訴
    訟法第159條之5規定甚明，且其適用並不以「不符前四條之
    規定」為要件（最高法院104年度第3次刑事庭會議決議意旨
    參照）。查本案認定事實所引用被告王茗毅以外之人於審判
    外之言詞或書面陳述，雖屬傳聞證據，惟檢察官、被告於本
    院中均同意有證據能力（見本院卷第165、168頁），且於言
    詞辯論終結前，均未主張有刑事訴訟法第159條第1項不得為
    證據之情形，本院審酌此等證據作成時之情況，並無違法不
    當及證明力明顯過低之瑕疵，認以之作為證據應屬適當，而
    認該等證據資料皆有證據能力。
  ㈡至於本院所引之非供述證據部分，經查並非違法取得，亦無
    依法應排除其證據能力之情形，應有證據能力。
二、認定犯罪事實所憑之證據及理由：
  ㈠上開犯罪事實，業據被告於本院中坦承不諱（見本院卷第165
    、168、169頁），核與證人即告訴人侍靖恩於警詢中之證述
    相符（見109年度偵字第29709號【下稱偵卷】第19至20頁）
    ，復有車輛詳細資料報表（見偵卷第39頁）、案發地點及道
    路監視器畫面翻拍照片14張（見偵卷第23至29頁）、微型蒐
    錄器畫面翻拍照片1張（見偵卷第23頁）、職務報告（見偵
    卷第21頁）、受理刑事案件報案三聯單（見偵卷第65頁）、
    受理各類案件紀錄表（見偵卷第67頁）在卷可佐，足認被告
    上開自白與事實相符，堪予採信。
　㈡綜上，本案事證明確，被告犯行堪以認定，應依法論科。
三、論罪科刑
　㈠核被告所為，係犯刑法第320條第1項竊盜罪。
　㈡爰審酌被告正值壯年，不思循正途謀求生計，貪圖己利，恣
    意竊取他人財物，所為有害他人財產法益及社會秩序，實有
    不該，且其前因加重竊盜、竊盜案件，經法院分別判處有期
    徒刑7月、拘役20日，此有其臺灣高等法院被告前案紀錄表
    在卷可佐，素行非佳，再衡酌其因經濟困難而下手行竊之犯
    罪動機、目的、手段、本次竊得之財物價值、竊得財物尚未
    實際返還被害人，及其犯後終於本院中坦承犯行之犯後態度
    ；兼衡其自述高職肄業之智識程度、入監前從事水電工程、
    經濟狀況勉持（見本院卷第169頁）等一切情狀，量處如主
    文所示之刑並諭知易科罰金之折算標準，以資懲儆。
四、沒收
　　被告竊得之LED大燈泡，未據扣案，核屬被告之犯罪所得，
    既未實際發還予被害人，應依刑法第38條之1第1項前段、第
    3項規定宣告沒收，於全部或一部不能沒收或不宜執行沒收
    時，追徵其價額。
據上論斷，應依刑事訴訟法第299條第1項前段，刑法第320條第1
項、第41條第1項前段、第38條之1第1項前段、第3項，刑法施行
法第1條之1，判決如主文。
本案由檢察官周容提起公訴，經檢察官方心瑜到庭執行職務。
中　　華　　民　　國　　111 　年　　4　　月　　29　　日
　　　　　　　　　刑事第六庭　      法　官　葉逸如

如不服本判決，應於判決送達後20日內敘明上訴理由，向本院提
出上訴狀（應附繕本），上訴於臺灣高等法院。其未敘述上訴理
由者，應於上訴期間屆滿後20日內向本院補提理由書「切勿逕送
上級法院」。
                                    書記官  邱瀚群
中　　華　　民　　國　　111 　年　　4 　　月　　29　　日
附錄本案論罪科刑法條全文：
中華民國刑法第320條第1項：
意圖為自己或第三人不法之所有，而竊取他人之動產者，為竊盜
罪，處5年以下有期徒刑、拘役或50萬元以下罰金。